臺灣高等法院臺中分院刑事判決　　　94年度交上訴字第2037號
上　訴　人
即　被　告　乙○○
上列上訴人因公共危險案件，不服臺灣彰化地方法院94年度交訴
字第77號中華民國94年8月19日第一審判決 （起訴案號：臺灣彰
化地方法院檢察署94年度偵字第4674號），提起上訴，本院判決
如下：
    主　  文
上訴駁回。
    事 　 實
一、乙○○前因違反保護令及違反槍砲彈藥刀械管制條例等案件
    ，經判處有期徒刑五月及二月，應執行有期徒刑六月，如易
    科罰金以三百元折算一日確定，於民國九十三年七月十四日
    執行完畢。詎仍不知悔改，於九十四年五月一日下午五時五
    十分許，騎乘其向友人劉文可借來之車牌號碼ＺＨＣ－６７
    １號輕型機車，沿高雄縣仁武鄉○○路由東往西方向行駛，
    行經高雄縣仁武鄉○○路與鳳仁路交岔路口時，本應注意車
    前狀況，隨時採取必要之安全措施，且依當時天候、路況、
    視距等情形，並無不能注意之特別情事，竟疏未注意而貿然
    穿越路口，適有丙○○騎乘車牌號碼ＹＣＰ－７８７號重機
    車沿鳳仁路由南往北方向駛抵上開路口，乙○○見狀業已避
    煞不及，雙方機車因而發生碰撞，致使丙○○彈出跌倒於地
    ，並受有軀幹磨損或擦傷之傷害（過失傷害部分未據告訴）
    。詎乙○○於肇事後，因慮及其另涉有恐嚇等案件經司法機
    關發佈通緝在案，為免暴露身分，竟未停車查看丙○○之傷
    勢或採取救護措施，亦未向警察機關報告處理，隨即將上開
    肇事機車牽離現場而逃逸無蹤。嗣經員警據報趕抵現場，依
    現場遺留之乙○○所有皮夾及車號ＺＨＣ－６７１號車牌一
    面，循線查知上情。
二、案經高雄縣警察局仁武分局報請臺灣高雄地方法院檢察署檢
    察官呈請臺灣高等法院檢察署檢察長核轉臺灣彰化地方法院
    檢察署檢察官偵查起訴。
    理 　 由
一、訊據上訴人即被告乙○○矢口否認有前揭犯行，辯稱，是丙
    ○○闖紅燈騎車撞伊，伊是被撞，當時伊亦看到他站起來，
    伊以為他沒有事才離開，伊當時亦有受傷，忙著就醫才離開
    ，並非肇事逃逸云云；惟查，前揭事實業據被告於偵查及原
    審審理中坦承不諱，核與證人丙○○證述車禍發生經過及被
    告肇事逃逸等情相符，並經證人劉文可於警詢時證述其所有
    之輕機車確於上開肇事時借予被告使用無誤，復有道路交通
    事故現場圖、道路交通事故調查報告表、照片、長庚紀念醫
    院高雄分院診斷證明書在卷可稽，足徵被告前揭自白應屬實
    情，且被告於偵查中供承：伊知道與他人發生車禍，但因為
    被通緝，所以趕快逃離現場等語（第七六七四號偵查卷第八
    頁），參酌現場並有被告匆忙逃離現場所遺留之皮夾及車牌
    ，足徵被告確係為避免因通緝被查獲，而於本件肇事後即逃
    離現場，被告所辯應係事後飾卸之詞，尚非可採。事證明確
    ，被告犯行至堪認定。
二、被告於駕車肇事致人受傷後未予救援即迅速逃逸，核其所為
    係犯刑法第一百八十五條之四之駕駛動力交通工具肇事致人
    受傷而逃逸罪。查被告前因違反保護令及違反槍砲彈藥刀械
    管制條例等案件，經判處有期徒刑五月及二月，應執行有期
    徒刑六月，如易科罰金以三百元折算一日確定，於九十三年
    七月十四日執行完畢，有臺灣高等法院被告前案紀錄表在卷
    可按，其受有期徒刑之執行完畢，五年內再犯本件法定本刑
    有期徒刑以上之罪，為累犯，應依法加重其刑。
三、原審法院適用刑法第一百八十五條之四、第四十七條之規定
    ，並審酌被告於本件車禍肇事後，因畏懼其通緝犯身分曝光
    而急欲離去現場，未對傷者施予救援，輕忽人權之價值；惟
    傷者丙○○車禍受傷並非嚴重，及被告僅有國小畢業學歷之
    智識程度等一切情狀，量處被告有期徒刑八月，其認事用法
    ，尚無不合，量刑亦稱妥適，被告上訴空言否認犯罪，指摘
    原判決不當，非有理由，應予駁回。
四、據上論斷，應依刑事訴訟法第三百六十八條，判決如主文。
本案經檢察官甲○○到庭執行職務。
中　　華　　民　　國　　94　　年　　12　　月　　29　　日
              刑事第十庭  審判長法　官　林　照　明
                                法　官　唐　光　義
                                法　官　林　清　鈞
上列正本證明與原本無異。
如不服本判決應於收受送達後十日內向本院提出上訴書狀，其未
敘述上訴之理由者並得於提起上訴後十日內向本院補提理由書（
均須按他造當事人之人數附繕本）。
                                書記官　劉　恒　宏
中　　華　　民　　國　　95　　年　　1 　　月　　3 　　日
                                                      Ｒ
